【裁判字號】    97,重上,2
【裁判日期】    970826
【裁判案由】    分割共有物
【裁判全文】
臺灣高等法院臺中分院民事判決           97年度重上字第2號
上  訴  人  乙○○○
上  訴  人  丁○○
上  訴  人  丙○○
上列三人
訴訟代理人  王素玲律師
複代理人    庚○○    住台中市○○路○段111巷1號10樓之1
上  訴  人  戊○○    住台中市○○區○○路545號
訴訟代理人  癸○○    住台中市○○區○○路545號
視同上訴人  己○○    住台中市西區○○○○街23號
訴訟代理人  壬○○    住台中市○區○○路506號1樓
被上訴人    甲○○    住台中市○區○○街246號
訴訟代理人  辛○      住台中市西區○○○○街3號
上列當事人間分割共有物事件，上訴人對於中華民國96年10月31
日臺灣臺中地方法院95年度重訴字第205號第一審判決提起上訴，
本院於97年8月12日言詞辯論終結，判決如下：
    主  文
原判決廢棄。
兩造共有坐落臺中市○○區○○段215地號、面積2800.18平方公
尺土地，同段216地號、面積2643.07平方公尺土地、及同段217
地號、面積2925.05平方公尺土地准予合併分割，其分割方法如
附圖所示，即編號A部分面積5113.97平方公尺，分歸視同上訴人
己○○取得；編號B部分面積464.9平方公尺，分歸上訴人乙○○
○取得；編號C部分面積464.9平方公尺，分歸上訴人丁○○取得
；編號D部分面積464.9平方公尺，分歸上訴人丙○○取得；編號
E部分面積464.9平方公尺，分歸上訴人戊○○取得；編號F部分
面積1394.73平方公尺，分歸被上訴人取得。
第一、二審訴訟費用由兩造按如附表所示之應有部分比例負擔。
    事實及理由
一、按分割共有物訴訟，其訴訟標的對於全體共同訴訟之各人必
    須合一確定，共同訴訟中之四人即上訴人乙○○○、丁○○
    、丙○○、戊○○提起本件上訴，上訴效力自及於同造其他
    共有人己○○，爰併列己○○為本件視同上訴人。
二、被上訴人起訴主張：坐落臺中市○○區○○段第215地號、
    面積2800.18平方公尺土地，同段第216地號、面積2643.07
    平方公尺土地、及同段第217地號、面積2925.05平方公尺土
    地（下稱系爭土地）為兩造所共有，各共有人就系爭3筆土
    地之應有部分均相同，即如附表所示之應有部分比例，而系
    爭共有土地之地目雖為田，且均登記有三七五租約，然系爭
    共有土地皆為臺中市第二、三、四期擴大都市計畫範圍內之
    土地，土地使用分區均為農業區，於89年1月4日農業發展條
    例修正前即屬共有土地，依法自得分割為單獨所有，且系爭
    土地並無因物之使用目的，而有不能分割之情事，又兩造間
    亦未訂有不分割之特約，僅因共有人間無法達成分割之協議
    ，爰請求准予合併分割，其分割方法如附圖所示：編號A部
    分面積5113.97平方公尺分歸視同上訴人己○○取得；編號B
    部分面積464.90平方公尺分歸上訴人乙○○○取得；編號C
    部分面積464.90平方公尺分歸上訴人丁○○取得；編號D部
    分面積464.90平方公尺分歸上訴人丙○○取得；編號E部分
    面積464.90平方公尺分歸上訴人戊○○取得；編號F部分面
    積1394.73平方公尺分歸被上訴人取得。至於補償方式則以
    依華聲科技不動產估價師聯合事務所（以下簡稱華聲公司）
    鑑定報告所載各共有人增減差額分析之差值為補償標準，即
    由被上訴人、及上訴人乙○○○、丁○○、丙○○、戊○○
    依原判決附表之差值欄所示之金額，分別補償視同上訴人己
    ○○，共計新臺幣（下同）830,329元等語。
三、視同上訴人己○○以：同意被上訴人之上開方案分割。
四、上訴人戊○○則辯以：不同意系爭共有土地分割。
五、上訴人乙○○○、丁○○、丙○○則辯以：同意按被上訴人
    提出之分割方案合併分割系爭共有土地，但不同意補償差額
    費用。又系爭共有土地尚有訴外人程文錦設定抵押權，被上
    訴人前曾提出程文錦、及被上訴人同意上開抵押權於系爭土
    地分割後僅存在於被上訴人取得之土地上，不存在於分割後
    上訴人5人土地上之同意書，即無民法第868條之適用，是系
    爭土地分割後，應將該抵押權僅設定在被上訴人分得之土地
    上，以符公平等語。
六、原審判決兩造共有坐落臺中市○○區○○段215地號、地目
    田、面積2800.18平方公尺、同段216地號、地目田、面積26
    43.07平方公尺及同段217地號、地目田、面積2925.05平方
    公尺土地准予合併分割如原判決附圖及其標示所示：編號A
    部分面積5113.97平方公尺，分歸視同上訴人己○○取得；
    編號B部分面積464.9平方公尺，分歸上訴人乙○○○取得；
    編號C部分面積464.9平方公尺，分歸上訴人丁○○取得；編
    號D部分面積464.9平方公尺，分歸上訴人丙○○取得；編號
    E部分面積464.9平方公尺，分歸上訴人戊○○取得；編號F
    部分面積1394.73平方公尺，分歸被上訴人取得。另被上訴
    人應提出393,825元、及上訴人戊○○、乙○○○、丁○○
    、丙○○應各提出109,126元補償視同上訴人己○○。
七、上訴人乙○○○、丁○○、丙○○不服原判決，提起本件上
    訴，於本院聲明求為判決：原判決關於命上訴人乙○○○、
    丁○○、丙○○應各提出109,126元補償視同上訴人己○○
    之部分應予廢棄。
    並補充陳述稱：
    (一)系爭3筆土地之公告現值、公告地價相同，每筆土地所佔
      持分亦均同，且三筆土地合併分割成（由東向西）A、B
      、C、D、E、F六部分，每一部分均仍有215、216、217地
      號之土地；甚且視同上訴人己○○所分得之A部分係靠東
      ，較鄰近市區○○○路，反之，上訴人乙○○○、丁○○
      、丙○○分得之B、C、D係在其西邊，較近筏子溪，理論
      上而言，己○○分得之A部分價值應較高，或至少應是同
      等之價值，自不應再由上訴人補償己○○，然原判決卻依
      鑑定結果命上訴人三人每人應補償己○○109,126元，顯
      然無理。
    (二)又系爭土地上抵押權乃被上訴人之前手程燕蓉所設定，且
      被上訴人於原審及鈞院審理中均曾表示願將上開之抵押權
      移存於自己分割取得之土地，則按土地登記規則第107條規
      定，系爭土地上之抵押權自應轉載於被上訴人分得之土地
      上。況被上訴人前手就系爭土地設定抵押權時，並未經其
      他共有人同意，自無因分割後即令其餘共有人承擔抵押權
      之理，是分割後如未將該部分之抵押權移存予被上訴人所
      分得之部分，對上訴人及其他共有人自非公允，有失共有
      物分割之精神。另系爭土地南邊有部分土地，屬於現有五
      米水泥路面之一部分，上訴人同意不保持共有，仍然分割
      由各共有人取得等語。
八、上訴人戊○○不服原判決，提起本件上訴，於本院聲明求為
    判決：
    (一)原判決廢棄。
    (二)上開廢棄部分，被上訴人在第一審之訴駁回。
    並補充陳述稱：
    (一)上訴人戊○○因分割繼承取得系爭土地之應有部分，系爭
      土地之原共有人之一即上訴人之弟陳明誠出賣其應有部分
      時，依土地法第34條之1規定，上訴人戊○○有優先承購
      權，惟當上訴人依法定程序欲向陳明誠購買時，卻被視同
      上訴人己○○優先購得，是以視同上訴人己○○取得系爭
      土地所有權有瑕疵，前開錯誤已涉及私權問題，而既有爭
      執，於土地所有權爭議未解決前，法院應不得逕行判決分
      割。
    (二)又系爭土地現出租予他人種植稻作，有三七五租約之登記
      ，現階段無法利用為建地，並與承租佃農口頭約定「需解
      約後方可辦理土地分割」；且系爭土地屬台中市政府規劃
      之「筏子溪親水遊憩區」用地，依97年7月18日媒體報導
      ，中央政府為整治筏子溪水患，規劃擬於97年年底責請台
      中市政府完成辦理土地徵收事宜，故系爭土地未來需配合
      台中市政府土地徵收重新分配計畫，自無需於年底政府完
      成辦理土地徵收前再為強制分割，以免徒勞訴訟。再者，
      依被上訴人所提之分割方案，上訴人分得如附圖之編號E
      土地，進出之道路如該圖所示之使用道路部分，因該道路
      之寬度不足，對上訴人分得之編號E部分土地形成袋地，
      無法利用為建地，分割後明顯貶損系爭土地之價值。
    (三)基於以上理由，上訴人不同意強制分割系爭土地，原判決
      除逕予合併分割外，竟又命上訴人應提出金錢補貼其他共
      有人，有違分割共有物法院應斟酌各共有人之利害關係、
      使用情形、共有物之性質及價值、及經濟效用，以符公平
      經濟之原則，是上訴人提起本件上訴，請求廢棄原判決。
      惟倘鈞院審理後，依法仍認本件有強制分割之必要，上訴
      人戊○○同意系爭三筆土地為合併分割，但不同意原審之
      分割方案，亦不同意補償予己○○等語。
九、視同上訴人己○○則於本院聲明，求為判決：同意原判決分
    割方案。
    並補充陳述稱：
    訴外人陳明誠發存證信函給上訴人戊○○時，視同上訴人己
    ○○已係共有人之一，持分18分之8，己○○亦有優先承購
    權，倘非如此，地政機關不會允許買賣雙方登記，於加上陳
    明誠出賣之18分之3持分後，己○○的持分始為18分11。原
    審所採之分割方案，係全體討論之結果，並非個人單方面之
    決定。又己○○決定不向其他當事人請求原審所命補償之價
    差，且不附帶任何條件。再系爭土地南邊有部分土地，屬於
    現有五米水泥路面之一部分，上訴人同意不保持共有，仍然
    分割由各共有人取得等語。
十、被上訴人於本院聲明，求為判決：上訴駁回。
    並補充陳述稱：
    系爭土地雖定有三七五租約，承租人為賴進益、賴進秀，承
    租位置如被上訴人提出之租約所示（見本院卷第71至74頁）
    ，上開承租人依其承租面積佔全部承租面積比例各2分之1，
    對各共有人所有持分土地行使相同權利、義務，惟據被上訴
    人向台中市西屯區公所詢問結果，系爭土地上存有三七五租
    約並無礙本件分割之進行，僅需於共有物分割後持判決書至
    公所辦理租約變更登記即可，故請求法院於判決書上加註承
    租人共有物分割後於各共有人分得之土地上調整承租位置，
    被上訴人同意依判決書內容辦理變更耕地三七五租約。又原
    審所採分割方案係依上訴人戊○○之要求，才定出每人之分
    割位置。又系爭土地南邊有部分土地，屬於現有五米水泥路
    面之一部分，上訴人同意不保持共有，仍然分割由各共有人
    取得等語。
十一、查被上訴人主張系爭土地為兩造共有，各共有人應有部分
      如附表所示，系爭土地之地目雖均為田，並有三七五租約
      之登記，然系爭土地使用分區為都市計畫內之農業區，依
      法自得分割為單獨所有，兩造對之亦無不得分割之約定，
      惟兩造間就分割方法無從達成協議等情，業據被上訴人提
      出土地登記謄本、地籍圖謄本、及臺中市政府都市計畫土
      地使用分區證明書等件為證，並為上訴人所不爭執，堪信
      被上訴人上開部分之主張為真實，則被上訴人依法請求判
      決分割系爭土地，即屬有據，應予准許。至上訴人戊○○
      以台中市政府即將辦理系爭土地徵收事宜，無需於政府辦
      理土地徵收前為裁判分割，其不同意分割系爭土地等語，
      惟按各共有人得隨時請求分割共有物，為民法第823條第1
      項前段所明定，此項規定，旨在消滅物之共有狀態，以利
      融通與增進經濟效益，共有人如無法達成協議分割者，其
      他共有人得依法訴請裁判分割，以消滅共有關係，除因該
      土地之使用目的（如道路用地）不能分割、或契約訂有不
      分割之期間、或部分共有人仍願維持共有關係者外，法院
      自應將土地分配於各共有人單獨所有。而查系爭土地並無
      上開除外之情形，上訴人戊○○以台中市政府即將辦理土
      地徵收為由，不同意系爭土地分割云云，核與法不合，自
      無可採。次按92年2月7日修正之農業發展條例，將耕地之
      定義加以修正。所謂耕地僅限於依區域計畫法劃定為特定
      農業區、一般農業區、山坡地保育區及森林區之農牧用地
      。至於依都市計畫法劃定為農業區、保護區之田、旱地目
      土地、及非都市土地暫未依法編定之田、旱地目土地與國
      家公園區內之田、旱地目土地，則列為耕地以外之農業用
      地，不受耕地不得細分之限制，此觀該法第3條第11款及
      第16條之立法理由即明 (最高法院95年度台上字第345號
      判決意旨參照）。查系爭土地使用分區為都市計畫內之農
      業區，有台中市政府都市發展局簡便行文表在卷可稽（見
      原審卷第(一)第44至46頁），則系爭土地非屬該條例第3條
      第1項第11款所稱之耕地，即不受該條例第16條耕地不能
      細分之限制，亦即系爭土地於分割後，各共有人所分得之
      面積，除視同上訴人己○○外，其餘共有人於分割後每人
      所有面積並未達0.25公頃，惟因不受上開不能細分之限制
      ，自仍得分割為單獨所有。
十二、又共有物如為數宗不同地號之土地，其共有人如非以成立
      一共有關係之意思而共有數宗土地時，應認其共有關係分
      別存在於每宗土地之上，除經全體共有人同意外，法院為
      分割時，尚不能任意予以合併為一共有物，視作一所有權
      而予分割，此乃一物一權原則之當然解釋；另按分割共有
      物之訴，係就同一共有關係之共有物，予以分割，使共有
      人就共有物之一部分單獨取得所有權之形式訴訟，故數共
      有物除依其性質及其共有人與應有部分均相同，並經共有
      人全體同意等情形外，尚難認其得為合併分割（最高法院
      最高法院90年度台上字第1594號、85年度台上字第2959號
      判決要旨參照）。是數宗土地如非以成立一共有關係之意
      思而共有，但各宗共有土地之性質、共有人與應有部分均
      相同，且經共有人全體同意時，自得為合併分割。查系爭
      215、216、及217地號土地之地目均為田，土地等則亦相
      同，其公告土地現值均係每平方公尺5,600元，且皆為臺
      中市第二、三、四期擴大都市計畫之農業區土地，兩造就
      系爭3筆土地之應有部分亦均相同等情，有系爭土地登記
      謄本、及臺中市政府都市計畫土地使用分區證明書在卷可
      稽（見原審卷(一)第6至14頁、44至46頁）；又系爭3筆土地
      相毗鄰之事實，亦經原法院會同臺中市中興地政事務所派
      員現場勘驗明確，並製有勘驗筆錄、及複丈成果圖附卷可
      參（見原審卷(二)第39至41頁、58頁）；再被上訴人、視同
      上訴人己○○、上訴人乙○○○、丁○○、丙○○於原審
      均同意系爭土地為合併分割，至上訴人戊○○則於本院審
      理中陳稱：其不同意分割、及和解分割，但如法院依法要
      裁判分割時，同意三筆土地合併分割等語（見本院卷第88
      頁背面、第98頁背面、及第109頁背面），而被上訴人請
      求裁判分割系爭土地，為有理由，已如前述，上訴人戊○
      ○既已表明於法院裁判分割時，同意系爭三筆土地合併分
      割，足認系爭土地業經全體共有人同意合併分割，則被上
      訴人請求系爭土地合併分割，亦應予准許。
十三、按法院裁判分割共有物，須斟酌各共有人之利害關係，使
      用情形，共有物之性質及價值、經濟效用、符合公平經濟
      原則，其分割方法始得謂為適當。經查：系爭215、216、
      217地號土地東邊為僅可供一人行走之水泥道路，水泥道
      路東側為與第三人相鄰之土地，北側、西側亦與第三人之
      土地相鄰，南側為第三人之214地號土地，並鋪設有約6米
      寬之水泥道路，系爭土地均仰賴該6米寬之水泥道路由東
      側進出環中路，而由環中路至系爭土地東南角處約30公尺
      左右，目前系爭土地均由佃農種植稻米等情，業經本院履
      勘現場查明屬實，並製有勘驗筆錄在卷可稽（見本院卷第
      55頁）。本院斟酌系爭土地之現況、各共有人之意願、及
      共有物之經濟效用、公平原則，認系爭土地依附圖所示之
      方法為分割，即各共有人均有分得系爭三土地之一部分，
      且分得之土地南側均得利用目前既成之產業道路出入，以
      此方法為分割，較有利於全體共有人，且堪稱公允。各共
      有人除戊○○外亦均同意其等各分得之位置，而上訴人戊
      ○○雖不同意其分得土地之位置，惟其並未能提出任何具
      體之分割方案，以供本院審酌，僅泛稱要分在前面云云，
      自無足採。又依原審囑託地政機關測繪之系爭土地現況，
      系爭215地號土地之南側即編號D部分為產業道路，與同段
      214地號土地相鄰，該產業道路為系爭土地通往環中路所
      必需，有土地複丈成果圖可佐（見原審卷(一)第146頁）。
      上訴人乙○○○、丁○○、丙○○、視同上訴人己○○、
      及被上訴人對上開編號D部分土地，已陳明不保持共有，
      同意依附圖所示之分割方法，由各共有人單獨取得等語（
      見本院卷第109頁背面)；而上訴人戊○○當庭亦未為反對
      之表示，則上開編號D部分之道路土地，自得分割由各共
      有人單獨取得。
十四、次按關於共有物之分割，如依原物之數量按其應有部分之
      比例分配，價值顯不相當者，依其價值按其應有部分比例
      分配，仍不失為以原物分配於各共有人，否則不顧慮經濟
      上之價值，一概按其應有部分核算之原物數量分配者，將
      顯失公平，惟依其價值按應有部分比例分配原物，如有害
      經濟上之利用價值者，應認有民法第824條第3項規定，共
      有人中有不能按其應有部分受分配之情形，得以金錢補償
      之（最高法院63年度台上字第2660號判例，63年度第6次
      民事庭會議決議(五)參照）。本院審酌系爭土地之經濟效益
      並兼顧全體共有人之利益與意願，認應採附圖所示之分割
      方法，對各共有人最屬有利且完整，已如前述。惟各共有
      人因分割後取得土地之面積、及價值，與其應有部分之價
      值，有所增減，業經原法院囑託華聲公司鑑定在案，有該
      公司鑑定研究報告書在卷可稽（外放），並製有如原判決
      附表所示之各共有人間應互補償金額明細表。惟唯一受補
      償之視同上訴人己○○於本院言詞辯論中已表示不附帶任
      何條件，放棄其請求上開價差之權利等語甚詳（見本院卷
      第109頁背面），是系爭土地分割後之價差補償，既經受
      補價差權利人表示不請求，則其他共有人即無庸再依上開
      鑑定結果之金額補償視同上訴人己○○。
十五、至上訴人戊○○另以系爭土地原共有人之一陳明誠於出賣
      應有部分時，其有優先承購權，並已依法定程序欲向陳明
      誠購買，卻被己○○優先購得，己○○取得系爭土地所有
      權有瑕疵，於該爭議未解決前，法院不得逕行判決分割云
      云；而視同上訴人己○○則以：其原本即為系爭土地之共
      有人，依法亦有優先承購權，其買受陳明誠原應有部分18
      分之3，其取得權利並無瑕疵等語。查本院依系爭土地登
      記謄本之記載，查明各共有人及應有部分確如附表所示，
      依法為本件共有物分割，至共有人間行使優先承買權之程
      序是否有瑕疵，係雙方另訴之問題，與本件分割共有物訴
      訟無涉，上訴人戊○○以上由，拒絕分割系爭土地，並無
      理由。又上訴人乙○○○、丁○○、丙○○以系爭土地上
      之抵押權，係被上訴人之前手所設定，被上訴人於法院審
      理中均表示願將該抵押權移存於其分割取得之土地上，即
      不得將該抵押權登記在其等分得之土地等語。惟按抵押之
      不動產，如經分割或讓與其一部，或擔保一債權之數不動
      產而以其一讓與他人者，其抵押權不因此而受影響。又分
      別共有土地，部分共有人就應有部分設定抵押權者，於辦
      理共有物分割登記時，該抵押權按原應有部分轉載於分割
      後各宗土地之上，但經先徵得抵押權人同意者，該抵押權
      僅轉載於原設定人分割後取得之土地上。民法第868條、
      土地登記規則第107條分別定有明文。此係基於抵押權之
      不可性，避免抵押權人之權利遭受事後不可預期之分割、
      轉讓而受影響，與債務人以外之其他共有人是否對抵押權
      人有債務存在無關。查系爭土地有被上訴人之前手程燕蓉
      設定最高限額抵押權800萬元予訴外人程文錦，有土地登
      記謄本在卷可稽，依上開規定，上開抵押權依法即應轉載
      於各共有人於分割後取得之土地上。抵押權人程文錦雖於
      本院勸諭和解時到庭表示，同意將該抵押權於系爭土地分
      割後，僅登記在被上訴人所分得之土地上等情，惟兩造並
      未能達成和解，自無從為上開之處理，此係兩造於辦理共
      有物分割登記時，會同抵押權人依土地登記規則相關規定
      辦理之問題。另被上訴人以系爭土地上有三七五租約，請
      求本院於判決書上加註承租人於各共有人分得之土地上調
      整承租位置，以辦理變更耕地三七五租約等語，惟變更三
      七五租約係行政機關權責，與本件無涉，被上訴人此部分
      請求，核屬無據。
十六、綜上所述，上訴人依分割共有物法律關係，請求分割系爭
      土地，應予准許，原審以被上訴人請求，核屬有據，予以
      准許，並判決分割方法如附圖所示，及被上訴人應提出39
      3,825元；上訴人戊○○、乙○○○、丁○○、丙○○應
      各提出109,126元補償視同上訴人己○○。惟視同上訴人
      己○○放棄上開受補償之權利，已如上述，原審命各共有
      人間應補上開價差之分割方法，即有不妥。按當事人對於
      法院所定分割方法之判決提起上訴時，第二審法院如認第
      一審所定分割方法有部分不當時，即應將第一審判決全部
      廢棄改判，不生一部維持一部廢棄問題，蓋分割方法性質
      上為一體而不可分（最高法院77年度台上字第946號判決
      意旨參照)。則上訴人提起本件上訴，應認為有理由，自
      應由本院將原判決全部廢棄，改判如主文第二項所示。
十七、本案事實已臻明確，兩造其餘攻擊防禦方法，經核均不足
      以影響本判決結果，爰不一一論述。
十八、據上論結：本件上訴為有理由，依民事訴訟法第450條、
      第80條之1，判決如主文。
中    華    民    國    97    年    8     月    26    日
                  民事第四庭    審判長法  官  陳蘇宗
                                      法  官  黃永祥
                                      法  官  張浴美
以上正本係照原本作成。
如對本判決上訴，須於收受判決送達後二十日內向本院提出上訴
書狀，其未表明上訴理由者，應於提出上訴後二十日內向本院提
出上訴理由書（須按他造人數附具繕本）。
上訴時應提出委任律師為訴訟代理人之委任狀。具有民事訴訟法
第四百六十六條之一第一項但書或第二項之情形為訴訟代理人者
，另應附具律師及格證書及釋明委任人與受任人有該條項所定關
係之釋明文書影本。
                                      書記官  郭振祥
中    華    民    國    97    年    8     月    26    日
                                                      Ａ
 附表：
┌──┬────┬────┬─────┬─────┐
│編號│ 共有人 │應有部分│ 分割面積 │ 分得位置 │
│    │        │比例    │(平方公尺)│(附圖編號)│
├──┼────┼────┼─────┼─────┤
│ 1  │己○○  │ 11/18  │ 5113.97  │    A     │
├──┼────┼────┼─────┼─────┤
│ 2  │乙○○○│ 1/18   │  464.90  │    B     │
├──┼────┼────┼─────┼─────┤
│ 3  │丁○○  │ 1/18   │  464.90  │    C     │
├──┼────┼────┼─────┼─────┤
│ 4  │丙○○  │ 1/18   │  464.90  │    D     │
├──┼────┼────┼─────┼─────┤
│ 5  │戊○○  │ 1/18   │  464.90  │    E     │
├──┼────┼────┼─────┼─────┤
│ 6  │甲○○  │ 3/18   │ 1394.73  │    F     │
└──┴────┴────┴─────┴─────┘


司法院資訊處製作；財團法人民間司法改革基金會備份。
